【裁判字號】    98,審小上,72
【裁判日期】    981030
【裁判案由】    損害賠償
【裁判全文】
臺灣高雄地方法院民事裁定            98年度審小上字第72號
上  訴  人  甲○○
被  上訴人  漢衛保全股份有限公司
法定代理人  乙○○
上列當事人間請求損害賠償事件，上訴人對於民國98年3 月25日
本院高雄簡易庭98年度雄小字第229 號第一審判決提起上訴，本
院裁定如下：
  主  文
上訴駁回。
第二審訴訟費用新臺幣壹仟伍佰元由上訴人負擔。
  理  由
一、按對於小額程序之第一審判決提起上訴，非以其違背法令為
    理由，不得為之；所謂判決違背法令，乃指判決不適用法規
    或適用不當，或有民事訴訟法第469 條所列第1 款至第5 款
    事由，其判決當然為違背法令，民事訴訟法第436 條之24第
    2 項、第436 條之32第2 項準用第468 條及第469 條第1 款
    至第5 款分別定有明文。又當事人提起上訴，如依民事訴訟
    法第468 條規定，以小額程序之第一審判決有不適用法規或
    適用法規不當為理由時，其上訴狀或理由狀應有具體之指摘
    ，並揭示該法規之條項或其內容，若係成文法以外之法則，
    應揭示該法則之旨趣，倘為司法院解釋或最高法院之判例，
    則應揭示該判解之字號或其內容，如依民事訴訟法第469 條
    第1 款至第5 款所列情形為理由時，其上訴狀或理由書應揭
    示合於該條款之事實，上訴狀或理由書如未依此項方法表明
    ，或其所表明者，顯與上開法條規定不相合時，即難認為已
    對小額程序之第一審判決之違背法令有具體之指摘，其上訴
    自難認為合法（最高法院71年臺上字第314 號判例參酌）。
    次按小額事件之上訴程序，不得以民事訴訟法第469 條第6
    款之「判決不備理由或理由矛盾」為由，指摘原判決為違背
    法令，蓋小額訴訟程序之判決書得僅記載主文，而就當事人
    有爭執事項，僅於必要時得加註理由要領而已（民事訴訟法
    第436 條之18第1 項參照），是小額事件之上訴程序，自不
    得以「判決不備理由或理由矛盾」為由，指摘原判決為違背
    法令，此觀民事訴訟法第436 條之32第2 項僅有準用同法第
    468 條、第469 條第1 款至第5 款之規定，並無準用同法第
    469 條第6 款之規定，亦可明瞭。末按上訴不合法者，第二
    審法院應以裁定駁回之，民事訴訟法第436 條第2 項準用第
    444 條第1 項前段亦有明文。
二、上訴意旨略以：本件係依據快樂弘揚大樓管理公約就地下室
    劃有黃線為禁止停車之規定，因被上訴人之受僱人明知有黃
    線區為禁止停車之規定，仍應允許訴外人陳永江將車輛停放
    黃線區致生本件損害為由，請求被上訴人負賠償之責。惟原
    審卻逕以非道路主管機關所設置，不適用道路交通管理規則
    關於黃線不准停車之規範為不利上訴人之認定，而未再進一
    步調查，系爭大樓劃有黃線部分依公約之規定是否可停車之
    相關證據，是原判決自有就黃線定義應調查未予調查之違誤
    ，及就上訴人認停放於黃線乃不被允許之主張何以不採之判
    決不備理由之違法。又縱認訴外人許秀美就系爭車禍有所疏
    失，至多亦僅有過失相抵之適用，原審逕以此遽認被上訴人
    之受僱人無庸負賠償之責亦有諸多違背法令之處等語。
三、經查，原審就被上訴人無須負損害賠償責任之理由已查明，
    並於判決理由斟酌全辯論意旨之相關證物後為論述，且本件
    上訴雖表明上訴理由，惟核其上訴意旨均屬被上訴人之受僱
    人，違規指示訴外人陳永江將車輛停放於黃線區及因果關係
    之原審認定事實及證據取捨之範圍，上訴人復未具體指明原
    判決有何不適用法規或適用法規不當，或有民事訴訟法第46
    9 條第1 款至第5 款所稱當然違背法令之情事，及符合該條
    款要件之具體事實。至上訴人主張原判決有判決不備理由之
    違法，惟依上開說明，小額事件之上訴程序，並不得以判決
    不備理由為由，指摘原判決為違背法令，則上訴人此部分指
    摘，亦屬無據。是依上開說明，上訴人之上訴即非合法，應
    予駁回。
四、末按於小額訴訟之上訴程序，法院為訴訟費用之裁判時，應
    確定其費用額，民事訴訟法第436 條之19第1 項、第436 條
    之32第1 項定有明文。本件第二審裁判費用為新臺幣1,500
    元，應由上訴人負擔，爰併為裁定如主文第2 項所示。
五、據上論結，本件上訴為不合法，依民事訴訟法第436 之32第
    1 項、第2 項、第436 條之19第1 項、第444 條第1 項前段
    、第95條、第78條，裁定如主文。
中    華    民    國    98    年    10    月    30    日
                  民事第二庭審判長法  官  陳嘉惠
                                  法  官  謝雨真
                                  法  官  柯彩燕
以上正本係照原本作成。
本裁定不得抗告。
中    華    民    國    98    年    10    月    30    日
                                  書記官  許珍滋


司法院資訊處製作；財團法人民間司法改革基金會備份。
